【裁判字號】    95,易,1114
【裁判日期】    950606
【裁判案由】    毒品危害防制條例
【裁判全文】
臺灣臺中地方法院刑事判決  95年度易字第1114號
公  訴  人  臺灣臺中地方法院檢察署檢察官
被      告  甲○○
上列被告因毒品危害防制條例案件，經檢察官提起公訴（95年度
毒偵字第1396號），被告於本院受命法官行準備程序時，對於犯
罪事實為有罪之陳述，經本院合議庭裁定由受命法官獨任適用簡
式審判程序，判決如下：
    主    文
甲○○連續施用第二級毒品，累犯，處有期徒刑肆月，如易科罰
金，以佰元折算壹日。扣案之第二級毒品甲基安非他命壹包（
含袋重零點參公克）沒收銷燬之。
    犯罪事實
一、甲○○前因違反毒品危害防制條例案件，經本院判處有期徒
    刑六月，如易科罰金，以三百元折算一日確定，嗣於民國九
    十一年十月九日易科罰金執行完畢。又前因施用毒品案件，
    經法院裁定送強制戒治，於九十一年十一月一日執行完畢釋
    放。猶不知悔改，復基於施用第二級毒品甲基安非他命（起
    訴書誤認為安非他命）之概括犯意，自九十五年二月十二日
    下午十一時許起至九十五年二月二十五日十一時許止，在臺
    中縣市附近加油站廁所內等地，利用燒烤之方式，連續施用
    第二級毒品甲基安非他命多次。嗣於九十五年二月二十五日
    下午十一時四十五分許，為警在臺中市○○路與五權路口查
    獲，並扣得甲基安非他命含袋重零點三公克。
二、案經臺中市警察局第一分局報告偵辦臺灣臺中地方法院檢察
    署檢察官偵查起訴。
    理    由
一、上揭事實，業據被告甲○○於檢察官偵查、本院審理時均坦
    承不諱，其經警方採集尿液送往詮昕科技股份有限公司以氣
    相層析質譜儀（ＧＣ／ＭＳ）方法檢驗結果，呈第二級毒品
    安非他命於人體代謝後之安非他命、甲基安非他命陽性反應
    等情，有臺中市警察局第一分局真實姓名對照表、詮昕科技
    股份有限公司濫用藥物尿液檢驗報告及前述扣案之第二級毒
    品甲基安非他命等附卷可稽，堪認被告前開自白為真實。被
    告曾於九十年間因施用毒品，經本院以九十年度毒聲字第四
    一二八號裁定送勒戒處所觀察、勒戒後，認有繼續施用毒品
    之傾向，而裁定戒治，於九十一年十一月一日戒治期滿釋放
    出所，亦有臺灣高等法院被告全國前案紀錄表、臺灣臺中地
    方法院檢察署刑案資料查註紀錄表及臺灣高等法院在監在押
    全國紀錄表附卷可稽，本案事證明確，被告於觀察、勒戒執
    行完畢釋放後，五年內再犯連續施用第二級毒品甲基安非他
    命之犯行，洵堪認定。
二、核被告甲○○所為，係犯毒品危害防制條例第十條第二項之
    施用第二級毒品罪。被告先後多次施用第二級毒品甲基安非
    他命之犯行，時間緊接，方法相同，所犯構成要件相同之罪
    名，顯係基於概括犯意反覆為之，為連續犯，應依刑法第五
    十六條之規定論以一罪，並加重其刑。又被告施用前後持有
    第二級毒品之低度行為，為其施用第二級毒品之高度行為所
    吸收，不另論罪。公訴意旨認被告經警方採集尿液，送往詮
    昕科技股份有限公司以ＧＣ／ＭＳ方法檢驗結果，呈第二級
    毒品甲基安非他命、安非他命陽性，因認被告係施用第二級
    毒品安非他命。惟查，施用安非他命者，其尿液中之代謝物
    為安非他命，依現行濫用藥物尿液檢驗作業準則，其濃度大
    於五百ｎｇ／ｍｌ者，判定為安非他命陽性反應。施用甲基
    安非他命者，其尿液中之代謝物為甲基安非他命及安非他命
    ，依現行濫用藥物尿液檢驗作業準則，其甲基安非他命濃度
    大於五百ｎｇ／ｍｌ，且其代謝物安非他命濃度大於二百ｎ
    ｇ／ｍｌ者，判定為甲基安非他命陽性反應；施用安非他命
    者，其尿液代謝物應為安非他命陽性反應，不會產生有甲基
    安非他命陽性反應。施用甲基安非他命者，其尿液代謝物會
    呈甲基安非他命及安非他命陽性反應；人體施用甲基安非他
    命後，在主要代謝物中未改變形態之甲基安非他命佔施用劑
    量達百分之四十三，而安非他命佔百分之五等情，有內政部
    警政署刑事警察局九十三年四月二十七日（九三）刑鑑字第
    ０９３００８６２１３號函、行政院衛生署管制藥品管理局
    九十三年五月六日管檢字第０９３０００３８９６號函、法
    務部法醫研究所九十三年四月二十八日法醫毒字第０９３０
    ００１３１８號函及法務部調查局九十三年四月二十七日調
    科壹字第０９３００１５３０７０號函足憑，被告尿液代謝
    物同時有甲基安非他命及安非他命濃度的陽性反應，顯然係
    施用第二級毒品甲基安非他命，而非施用第二級毒品安非他
    命，是公訴意旨容有誤認，附此說明。又被告甲○○前因違
    反毒品危害防制條例案件，經本院判處有期徒刑六月，如易
    科罰金，以三百元折算一日確定，嗣於民國九十一年十月九
    日易科罰金執行完畢，此有臺灣高等法院被告前案紀錄表及
    臺灣臺中地方法院檢察署刑案資料查註紀錄表、全國施用毒
    品案件紀錄表等在卷可參，被告於前案執行完畢五年內，再
    犯本件有期徒刑以上之本罪，為累犯，應依法遞加重其刑。
    爰審酌被告前因施用毒品犯行曾經觀察、勒戒，竟又再施用
    毒品不輟，無視於毒品對於自身健康之戕害及國家對於杜絕
    毒品犯罪之禁令，惡性非輕。本諸施用毒品者均有相當程度
    之生理成癮性及心理依賴性，其犯罪心態與一般刑事犯罪之
    本質並不相同，且被告係於觀察、勒戒執行完畢釋放後，五
    年內再犯施用第二級毒品甲基安非他命犯行，依毒品危害防
    制條例之規定，無需再經觀察、勒戒及強制戒治之刑事處遇
    程序。為兼顧被告斷絕生理成癮性及心理依賴性之必要，量
    刑實不宜過輕，惟斟酌被告犯後業已坦承犯行，頗具悔意等
    一切情狀，量處如主文所示之刑，並諭知易科罰金之折算標
    準，以示懲儆。
三、扣案之第二級毒品甲基安非他命一小包（含袋重零點三公克
    ），依毒品危害防制條例第十八條第一項前段規定宣告沒收
    銷燬之。
據上論斷，應依刑事訴訟法第二百七十三條之一第一項、第二百
九十九條第一項前段，毒品危害防制條例第十條第二項、第十八
條第一項前段，刑法第十一條、第五十六條、第四十七條，判決
如主文。
本案經檢察官李斌到庭執行職務。
中    華    民    國    95    年    6     月    6     日
                刑事第七庭  法  官  張清洲
以上正本證明與原本無異。
如不服本判決，應於送達後十日內向本院提出上訴狀（須附繕本
），上訴於臺灣高等法院臺中分院。
                            書記官  沈筱玲
中    華    民    國    95    年    6     月    6     日
附錄論罪科刑法條
毒品危害防制條例第十條
施用第一級毒品者，處六月以上五年以下有期徒刑。
施用第二級毒品者，處三年以下有期徒刑。
毒品危害防制條例第十八條第一項：
查獲之第一、二級毒品及專供製造或施用第一、二級毒品之器具
，不問屬於犯人與否，均沒收銷燬之；


司法院資訊處製作；財團法人民間司法改革基金會備份。
